【裁判字號】    99,訴,120
【裁判日期】    990210
【裁判案由】    毒品危害防制條例
【裁判全文】
臺灣板橋地方法院刑事判決               99年度訴字第120號
公  訴  人  臺灣板橋地方法院檢察署檢察官
被      告  甲○○
上列被告因違反毒品危害防制條例案件，經檢察官提起公訴（98
年度毒偵字第8504號），本院依簡式審判程序審理後，判決如下
：
    主    文
甲○○施用第一級毒品，累犯，處有期徒刑拾月；又施用第二級
毒品，累犯，處有期徒刑伍月。應執行有期徒刑壹年。
    事    實
一、甲○○前因施用毒品案件，經本院以88年度毒聲字第3091號
    裁定送觀察、勒戒後，因認有繼續施用毒品之傾向，再經本
    院以88年度毒聲字第3443號裁定令入戒治處所施以強制戒治
    ，其間經本院裁定停止戒治並付保護管束，於民國89年1 月
    26日停止處分釋放出臺灣臺北戒治所，而於89年6 月2 日期
    滿未經撤銷視為執行完畢。惟其於前開強制戒治執行完畢後
    5 年內，復因施用第二級、第一級毒品案件，分別經本院以
    92年度板簡字第116 號、92年度易字第1947號、92年度訴字
    第1007號判決判處有期徒刑6 月、5 月、8 月確定（下稱甲
    、乙、丙刑期）。甲○○另因偽造文書等案件，經臺灣臺北
    地方法院以93年度訴字第377 號判決判處有期徒刑6 月確定
    （下稱丁刑期）；因贓物案件，經本院以92年度簡字第1925
    號判決判處有期徒刑3 月確定（下稱戊刑期），嗣甲、丁刑
    期經臺灣臺北地方法院以93年度聲字第1976號裁定應執行有
    期徒刑10月確定（下稱己刑期）；乙、丙、戊刑期則經本院
    以92年度聲字第2101號裁定應執行有期徒刑1 年2 月確定（
    下稱庚刑期），經入監接續執行己、庚刑期，於94年10月19
    日縮短刑期假釋出監並付保護管束，甫於94年11月27日保護
    管束期滿假釋未經撤銷視為執行完畢。
二、詎甲○○仍不知悔改，於98年9 月2 日晚間某時許（起訴書
    略載為98年9 月3 日晚間9 時10分為警採集尿液送驗回溯26
    、96小時內之某時許），在臺北縣樹林市○○街31號2 樓住
    處內（起訴書略載為不詳處所），先基於施用第一級毒品之
    犯意，以針筒注射之方式，施用第一級毒品海洛因1 次後，
    另基於施用第二級毒品之犯意，以將第二級毒品甲基安非他
    命放置在吸食器內，再點火燒烤吸食煙霧之方式，施用甲基
    安非他命1 次。嗣於98年9 月3 日晚間8 時40分許，為警在
    臺北縣五股鄉○○路46號前盤查甲○○，經其自願同意採集
    尿液送鑑驗後，始悉上情。
三、案經臺北縣政府警察局新莊分局移請臺灣板橋地方法院檢察
    署檢察官偵查後提起公訴。
    理    由
一、本案被告甲○○所犯均係死刑、無期徒刑、最輕本刑為3 年
    以上有期徒刑以外之罪，其於準備程序中就被訴事實皆為有
    罪之陳述，經本院告知簡式審判程序之旨，並聽取公訴人、
    被告之意見後，經合議庭裁定由受命法官獨任進行簡式審判
    程序審理，合先敘明。
二、上揭犯罪事實，業據被告甲○○於本院準備程序中及審理時
    均坦承不諱，而其於98年9 月3 日為警採尿送台灣檢驗科技
    股份有限公司囑託鑑定結果，確呈嗎啡（按海洛因經施用進
    入人體後，係水解還原成嗎啡，再代謝排出體外，業據行政
    院衛生署藥物食品檢驗局以73藥檢壹字第030221號函文說明
    綦詳，而為本院辦理施用第一級毒品案件職務上所已知）、
    甲基安非他命之陽性反應，有該公司98年10月29日濫用藥物
    檢驗報告1 份附卷可稽，足以佐證被告自白與事實相符，堪
    以採信。再被告前因施用毒品案件，經本院以88年度毒聲字
    第3091號裁定送觀察、勒戒後，因認有繼續施用毒品之傾向
    ，再經本院以88年度毒聲字第3443號裁定令入戒治處所施以
    強制戒治，其間經本院裁定停止戒治並付保護管束，於89年
    1 月26日停止處分釋放出臺灣臺北戒治所，而於89年6 月2
    日期滿未經撤銷視為執行完畢。惟其於前開強制戒治執行完
    畢後5 年內，復因施用第二級、第一級毒品案件，分別經本
    院以92年度板簡字第116 號、92年度易字第1947號、92年度
    訴字第1007號判決判處有期徒刑6 月、5 月、8 月確定等情
    ，有臺灣高等法院被告前案紀錄表1 份附卷可稽，足徵被告
    於強制戒治執行完畢後5 年內，因施用第一級、第二級毒品
    經法院判處罪刑後，始進而再為本案施用第一級、第二級毒
    品犯行之事證明確，已非屬毒品危害防制條例第20、23條所
    定之「初犯」或「5 年後再犯」情形（最高法院95年度第7
    次刑事庭會議紀錄參照），自應依法論科。
三、按海洛因、甲基安非他命分別屬毒品危害防制條例第2 條第
    2 項第1 款、第2 款規定之第一級、第二級毒品，是核被告
    甲○○所為，係犯毒品危害防制條例第10條第1 項、第2 項
    之施用第一級、第二級毒品罪。被告為施用海洛因、甲基安
    非他命而持有海洛因、甲基安非他命之低度行為，各為其施
    用第一級、第二級毒品之高度行為所吸收，均不另論罪。查
    被告前有如事實欄一所載之刑案前科及徒刑執行情形，有前
    開臺灣高等法院被告前案紀錄表在卷足徵，其於有期徒刑執
    行完畢5 年內故意再犯本案有期徒刑以上之前開二罪，依刑
    法第47條第1 項規定均成立累犯，並皆應加重其刑。再被告
    所犯上開二罪，犯意各別，行為互殊，應予分論併罰。爰審
    酌被告前已有因施用第一級、第二級毒品經法院判處罪刑之
    前科紀錄，竟猶不思尋求正當之身心發展，再先後施用足以
    導致精神異常，甚至造成生命危險之海洛因、甲基安非他命
    ，戕害一己之身心健康，對社會治安可能之危害程度非微，
    惟其於犯後尚知坦認全部犯行等一切情狀，分別量處如主文
    所示之刑，並定其應執行之刑，以資懲儆。
據上論斷，應依刑事訴訟法第273 條之1 第1 項、第299 條第1
項前段，毒品危害防制條例第10條，刑法第11條前段、第47條第
1 項、第51條第5 款，判決如主文。
本案經檢察官馮君傑到庭執行職務。
中    華    民    國    99    年    2     月    10    日
                  刑事第十七庭  法  官  張 兆 光
上列正本證明與原本無異。
如不服本判決，應於判決送達後10日內敘明上訴理由，向本院提
出上訴狀 (應附繕本) ，上訴於臺灣高等法院。其未敘述上訴理
由者，應於上訴期間屆滿後20日內向本院補提理由書「切勿逕送
上級法院」。
                                書記官  曹 秋 冬
中    華    民    國    99    年    2     月    10    日
附錄本案論罪科刑法條：
毒品危害防制條例第10條
施用第一級毒品者，處6 月以上5 年以下有期徒刑。
施用第二級毒品者，處3 年以下有期徒刑。

司法院資訊處製作；財團法人民間司法改革基金會備份。
